# 关于处置子公司

提问人：wx_6160292c64e2 时间：2023-02-09 10:12:56
请教陈版主：
背景：A公司持有B公司100%股权，A公司授予B公司职工A公司股票，由于集团内股份支付，A公司确认长投和资本公积。请问若A公司将B公司处置时，确认的资本公积需要一并转出吗，还是保留在A公司账面之中，查阅了一些资料也没看到依据，请问陈老师哪里有相应解释吗？{:1_388:}

回答人：chenyiwei
这部分资本公积属于权益性交易形成，后续处置子公司时也不能转出（包括母公司的个别报表和合并报表层面均如此），继续保留在资本公积中。

提问人：心海拂清 风 时间：2023-02-12 21:16:21
请教下陈版限制性股票对应的递延所得税形成的资本公积——其他资本公积，在解锁日是否转入股本溢价？我理解是做的，毕竟是皮之不存毛将焉附，如果不转，费用形成的在股本溢价，递延税形成的在资本公积-其他资本公积不合理吧，是否有明确规定，谢谢

回答人：chenyiwei
是，解锁日就要结转。